【裁判字號】    98,消債更,121
【裁判日期】    980407
【裁判案由】    更生事件
【裁判全文】
臺灣板橋地方法院民事裁定           98年度消債更字第121號
聲  請  人  甲○○
上列聲請人因消費者債務清理事件，聲請更生，本院裁定如下：
    主  文
聲請人甲○○自中華民國九十八年四月七日下午四時起開始更生
程序。
本件得由司法事務官進行更生程序。
    理  由
一、按法院開始更生程序之裁定，應載明其年、月、日、時，並
    即時發生效力；又法院裁定開始更生或清算程序後，得命司
    法事務官進行更生或清算程序，消費者債務清理條例第45條
    第1 項、第16條第1 項前段分別定有明文。
二、本件聲請意旨略以：聲請人目前債務總金額為新臺幣（下同
    ）953,415 元，有不能清償債務之情事，在消費者債務清理
    條例施行前，曾於民國95年5 月依照中華民國銀行公會會員
    辦理消費者金融案件無擔保債務協商機制，與最大債權金融
    機構荷蘭銀行（原台東企銀）成立協商，每期應繳之協商金
    額為13,000元，協商當時聲請人每月平均收入約35,000元，
    扣除每月生活必要開銷共17,970元後，尚能支付債務協商金
    額，惟聲請人於96年11月間車禍開刀住院，修養近4 個月，
    期間因無法上班而收入頓失，以致毀諾，此事由非可歸責於
    聲請人所致；此外，聲請人無擔保或無優先權之債務總額未
    逾12,000,000元，復未經法院裁定開始清算程序或宣告破產
    ，爰向本院聲請裁定開始更生程序等語。經查，聲請人所主
    張之上開事實，業據其提出與所述相符之債權人清冊、財產
    及收入狀況說明書、民事陳報狀、財團法人金融聯合徵信中
    心當事人綜合報告及債權人清冊、協議書、無擔保債務還款
    計畫、財政部臺灣省北區國稅財產歸屬資料、95年度及96年
    度綜合所得稅各類所得資料清單、房屋租賃契約、戶籍謄本
    、水費及電費收據、油費之統一發票、學雜費收據、薪資條
    、馬偕紀念醫院乙種診斷證明書、毀諾前清償17期之存摺轉
    帳明細等件為證；本件復查無債務人有消費者債務清理條例
    第6條第3項、第8 條或第46條各款所定駁回更生聲請之事由
    存在，則聲請人聲請更生，應屬有據，爰依首揭規定，裁定
    如主文。
三、至聲請人附帶聲請保全處分，請求本院裁定停止臺灣臺北地
    方法院97年度執字第71270 號清償債務強制執行事件。惟本
    件既已裁定准予開始更生程序，則依消費者債務清理條例第
    48條第2 項之規定，除有擔保或有優先權之債權外，聲請人
    之債務人不得開始或繼續訴訟及強制執行程序，自無另為保
    全處分之必要，附此敘明。
中    華    民    國    98    年    4     月    7     日
                  民事第三庭法  官  張紫能
上為正本係照原本作成
本裁定不得抗告
中    華    民    國    98    年    4     月    7     日
                            書記官  華海珍


司法院資訊處製作；財團法人民間司法改革基金會備份。
